# 员工持股计划是否纳入合并范围？有无上市公司披露可以学习

提问人：laurazj 时间：2022-06-13 16:37:20
员工持股计划是否纳入合并范围？有无上市公司披露可以学习

回答人：chenyiwei
这种情况下不同案例的差别较大，需要个案分析。目前实务中似乎是以不纳入合并范围的案例更多见。